---
title: "store 101 customer style study"
author: "Luxiaoguang"
date: "2016年1月10日"
output: html_document
---

## 项目简介

```{r,echo=FALSE,message=FALSE,error=FALSE,warning=FALSE}
library(RMySQL)
library(dplyr)
library(rCharts)
library(lubridate)
library(ggplot2)
```

## 获取数据

```{r,echo=FALSE,cache=TRUE,results='hide'}
RTest<-dbConnect(MySQL(),user="devuser2",password="luxiaoguang",db="RTest",
                 host="dev-platform-db.czec8chdqeuo.rds.cn-north-1.amazonaws.com.cn")
allTables<-dbListTables(RTest)
length(allTables)
allTables[1:5]
dbListFields(RTest,"bnh_basks")
dbGetQuery(RTest,"select count(*) from bnh_basks")
basksData<-dbReadTable(RTest,"bnh_basks")
dbDisconnect(RTest)
```

```{r,echo=FALSE}
head(basksData)
```


## 整理数据

```{r, echo=FALSE}
##remove 0 bask_spend obs.
basksDataclean<-filter(basksData,basksData$bask_spend>0 & basksData$bask_quantity>0)
#remove empty data variables
basksDataclean<-select(basksDataclean,bask_id:bask_quantity)
#remove repeat variables
basksDataclean<-basksDataclean[,c(2,4,6,7,9,10)]
head(basksDataclean)
```


## 消费者类型分析
```{r,echo=FALSE}
data<-basksDataclean[,c(2,4,5)]
data<-filter(data,!(cust_code==""))

datagroup<-group_by(data,cust_code)
datasummary<-summarize(datagroup,spend=sum(bask_spend),times=length(cust_code))

custstyle<-as.data.frame(datasummary)
## special customer
special<-custstyle[custstyle$times==max(custstyle$times),]
## remove impossible data
custstyle<-custstyle[!(custstyle$times==max(custstyle$times)),]


onestop<-custstyle[custstyle$spend>=mean(custstyle$spend) & custstyle$times<mean(custstyle$times),]
fans<-custstyle[custstyle$spend>=mean(custstyle$spend) & custstyle$times>=mean(custstyle$times),]
few<-custstyle[custstyle$spend<mean(custstyle$spend) & custstyle$times<mean(custstyle$times),]
everyday<-custstyle[custstyle$spend<mean(custstyle$spend) & custstyle$times>=mean(custstyle$times),]

onestop$label<-"onestop"
fans$label<-"fans"
few$label<-"few"
everyday$label<-"everyday"

custstyle<-rbind(onestop,fans,few,everyday)

g1<-ggplot(custstyle,aes(spend,times))
p1<-g1 + geom_point(aes(color = label)) + theme(axis.text.x=element_text(size=12,angle=45)) + labs(title = "消费者类型") 
p1

```

此图我们把所有普通的顾客分为四个区域。  绿色的区域是2年以来消费次数大于平均消费次数，并且消费金额大于平均消费金额的顾客。我们把他们命名为粉丝。    
玫红色的区域是2年以来消费次数大于平均值，但是消费金额小于平均值的顾客。我们把他们定义为每日购买者。  
紫色的区域是2年以来消费次数小于平均值，但是消费金额大于平均值的顾客。我们把他们定义为一站式购物者。  
蓝色的区域是2年以来消费次数小于平均值，消费金额也小于平均值的顾客。我们把他们定义为散装购买者。  
从上图我们可以看出绿色的点代表了我们的忠实客户，他们有一定的消费力，他们贡献了大部分的销售额。我们应该重点研究他们的消费习惯和偏好，有针对性的进行一些促销优惠活动。  

另外，我们发现了一位特殊的顾客  
```{r,echo=FALSE}
special
```  

他在2年里，一共消费40356次，金额2248654元，经常一天内多次消费。这应该不是一个个人，而是许多没带会员卡，但却要享受优惠的许多人吧。这种特殊的现象应该予以关注。  



